【裁判字號】    96,訴,3400
【裁判日期】    970710
【裁判案由】    偽造文書
【裁判全文】
臺灣臺中地方法院宣示判決筆錄          96年度訴字第3400號
公  訴  人  臺灣臺中地方法院檢察署檢察官
被      告  甲○○
上列被告因偽造文書案件，經檢察官提起公訴（96年度偵字第73
33號、第11780號）後，聲請改依協商程序判決，本院於中華民
國97年7月10日下午4時，在本院第11法庭宣示判決，出席職員如
下：
法官起立朗讀判決主文、犯罪事實要旨、處罰條文、附記事項，
及告以上訴限制、期間並提出上訴狀之法院，且諭知記載其內容
：
一、主  文：
    甲○○行使偽造私文書，足以生損害於他人，處有期徒刑壹
    年陸月，減為有期徒刑玖月。緩刑伍年；緩刑期間付保護管
    束，並向臺灣臺中地方法院檢察署檢察官指定之公益團體、
    地方自治團體或社區，提供壹佰小時之義務勞務，及應依如
    附件所示本院97年度中調字第877號調解程序筆錄所示內容
    履行賠償義務。三大倉儲有限公司出貨單號：0000000000號
    、0000000000號出貨單上偽造之「陳」署押各1枚，均沒收
    。
二、犯罪事實要旨：
    甲○○因曾從事報關業務，深知貨櫃進口入關作業，竟基於
    意圖為自己不法所有（冒領塑膠粒貨櫃詐取財物）及行使偽
    造私文書之接續犯意，於民國96年1月17日下午3時許，利用
    其擔任拖車司機進入臺中港中國貨櫃場領取進口櫃之機會，
    在保三總隊之窗口，翻閱落地追查檢查簿得知合展貿易有限
    公司（下稱合展公司）進口之4只貨櫃【內裝PP塑膠粒，銷
    艙編號：A3280B號，櫃號為APHU0000000、GESU0000000、FS
    CU0000000、TRLU0000000號】，並抄錄在紙上帶回，且依據
    報紙分類廣告以新臺幣（下同）2千元購買門號000000000 0
    號之人頭卡（未扣案），嗣於同年月19日上午10時許，即自
    稱係陳先生以0000000000號撥打予不知情之三大倉儲有限公
    司（下稱三大倉儲）詢問貨櫃入倉裝卸及貨車轉運價格，後
    於同日11時許，再自稱係陳先生並以該門號聯絡不知情之榮
    信交通公司（下稱榮信公司）約定運價後即告知銷艙編號，
    請其於同日下班前，將停放在中國貨櫃場內之該4只貨櫃拖
    運至三大倉儲卸貨，因該日適為星期五大結關，榮信公司無
    法同時拖運4只貨櫃出關，僅能先行拖運2櫃，並約定至下星
    期一（即22日）再拖運另外2櫃，至於同日16時許，再次致
    電予三大倉儲約定倉儲裝卸及轉運費，同時請三大倉儲將該
    2只貨櫃入艙後馬上卸櫃，並於20日早上僱車轉運至臺中縣
    清水鎮○○路旁空地，而甲○○並先至之前打工認識之不知
    情鐵工廠負責人蔡進興住處，商借堆高機。嗣翌（20）日上
    午8時許，即由甲○○至蔡進興所開設之鐵工廠先駕駛預先
    借得之堆高機至鰲新路旁等候，待該日上午9時30分，三大
    倉儲所轉運之2只貨櫃（櫃號為APHU0000000、GESU0000000
    號）貨物運至，甲○○即接續在三大倉儲出貨單號：000000
    0000號、0000000000號之出貨單上接續偽造「陳」署押各1
    枚，以掩飾其身分，且持交貨運公司司機而行使之，以接續
    冒領前開貨櫃，並以各5千元僱用不知情之葉俊南、葉明璋
    （另由檢察官為不起訴處分）及3名臨時工（蒲文宏、陳坤
    良、王德財）前來幫忙裝卸，將PP塑膠粒原包裝拆開倒入事
    先向金合聚股份有限公司（下稱金合聚公司）所購買之太空
    包加以分裝，並分別各以每公斤36元之價格，賣給不知情之
    金合聚公司負責人洪棉松（另由檢察官為不起訴處分）及位
    在彰化縣芳苑鄉宏聚塑膠股份有限公司之副總洪哲彥（另由
    檢察官為不起訴處分），洪棉松並將該PP塑膠粒共計1萬678
    0公斤販賣予豐隆塑膠加工廠之不知情之許泰銘 (另由檢察
    官為不起訴處分)。
三、處罰條文：
    刑法第216條、第210條、第339條第1項。
四、附記事項：
    起訴書原認被告所犯刑法第339條第1項之詐欺取財罪、同法
    第216條、第210條之行使偽造私文書罪2罪，係分論併罰之
    數罪，惟業經檢察官蒞庭時更正為被告所犯上開2罪，乃一
    行為觸犯2罪名，應成立想像競合犯，從一重處斷，附此敘
    明。
五、協商判決除有刑事訴訟法第455條之4第1項第1款於本訊問程
    序終結前，被告撤銷協商合意或檢察官撤回協商聲請者；第
    2款被告協商之意思非出於自由意志者；第四款被告所犯之
    罪非第455條之2第1項所定得以協商判決者；第6款被告有其
    他較重之裁判上一罪之犯罪事實者；第7款法院認應諭知免
    刑或免訴、不受理者情形之1，及違反同條第2項「法院應於
    協商合意範圍內為判決；法院為協商判決所科之刑，以宣告
    緩刑或2年以下有期徒刑、拘役或罰金為限」之規定者外，
    不得上訴。
六、如有上開可得上訴情形，得自收受宣示判決筆錄送達之日起
    10日內，向本院提出上訴書狀，上訴於第2審法院。上訴書
    狀如未敘述理由，應於上訴期間屆滿後20日內補提理由書於
    本院。
中    華    民    國    97    年    7     月    10    日
                          臺灣臺中地方法院刑事第11庭
                                    書記官  陳淑華
                                    法  官  丁智慧
上正本證明與原本無異。
                                    書記官  陳淑華
中    華    民    國    97    年    7     月    10    日


司法院資訊處製作；財團法人民間司法改革基金會備份。
